臺灣桃園地方法院民事判決　　　　　　　　94年度親字第28號
原　　　告　乙○○
被　　　告　丁○○
特別代理人　甲○○
被　　　告　丙○○
上列當事人間請求否認子女事件，於中華民國94年11月15日言詞
辯論終結，本院判決如下：
    主　　　文
確認被告丁○○非原告自被告丙○○受胎所生之子。
訴訟費用由被告丙○○負擔二分之一，餘由原告負擔。
    事實與理由
一、原告起訴主張：原告與被告丙○○於民國90年10月1日結婚
    ，現婚姻關係仍存續中，原告於93年11月17日生下一子即被
    告丁○○，但被告丁○○應是原告自甲○○受胎所生，並非
    被告丙○○所親生，為此求為判決如主文所示。
二、被告丁○○及丙○○方面：均聲明同意原告之請求，並陳述
    對於原告之主張及親子鑑定報告均無意見。
三、本院得心證之理由：
  (一)按「從子女出生日回溯第181日起至第302日止，為受胎期
      間」；「妻之受胎，係在婚姻關係存續中者，推定其所生
      之子女為婚生子女（第1項）。前項推定，如夫妻之一方
      能證明妻非自夫受胎者，得提起否認之訴。但應於知悉子
      女出生之日起，一年內為之（第2項）」，民法第1062條
      第1項及第1063條分別定有明文。
  (二)原告主張其與被告丙○○於90年10月1日結婚，現婚姻關
      係仍存續中，原告並於93年11月17日產下被告丁○○之事
      實，有原告提出之戶籍謄本3件在卷可稽，是原告之受胎
      係在其與被告丙○○婚姻關係存續中，依前開規定，應推
      定被告丁○○為原告及被告丙○○之婚生子。惟原告主張
      被告丁○○並非原告自被告丙○○處受胎所生之子的事實
      ，業經本院囑託財團法人長庚紀念醫院，鑑定被告丁○○
      與特別代理人甲○○之親子血緣關係，經該院鑑定後提出
      報告略以：「不能排除甲○○與乙○○之子（丁○○）的
      親子關係」、「累積親子關係係數 (CPI)為28,658.73。
      就是說『甲○○是乙○○之子（丁○○）的親生父親』這
      一個可能性與『任何中國男人偶然具有是乙○○之子（丁○○）的親生父親所必須具備的基因半型 (Obligatory
      genes)』這一個可能性相比，大約為28,658.73倍」、「
      親子關係概率 (PP)為99.9965%。也就是說甲○○與乙○○之子（丁○○）之父子關係確定率為99.9965%，因此『
      甲○○是乙○○之子（丁○○）的親生父親』這一個假設
      由此測試已實務上可以證實」等語，此有鑑定報告乙份在
      卷可稽。是原告之主張，應可採信。從而，原告於94年3
      月22日即知悉被告丁○○出生之日起一年內提起本訴，請
      求確認被告丁○○非被告丙○○之婚生子，為有理由，應
      予准許。
四、訴訟費用負擔之依據：民事訴訟法第80條之1。
中　　華　　民　　國　　94　　年　　11　　月　　29　　日
                  家事法庭　審判長法　官  王兆飛
                                  法　官  田玉芬
                                  法　官　江俊彥
以上為正本係照原本作成
如對本判決上訴應於判決送達後20日內向本院提出上訴狀
中　　華　　民　　國　　94　　年　　11　　月　　29　　日
                                  書記官　陳今巾
